臺灣臺中地方法院刑事判決　　　　　　　　　　　　九十四年度訴字第一五八九號
　　公　訴　人　台灣台中地方法院檢察署檢察官
　　被　　　告　乙○○
右列被告因違反毒品危害防制條例案件，經檢察官提起公訴（九十四年度毒偵字第二
三二六號），被告於準備程序中，就其犯罪事實為有罪之陳述，且所犯係死刑、無期
徒刑、最輕本刑為三年以上有期徒刑以外之罪，經本院合議庭依刑事訴訟法第二百七
十三條之一第一項之規定，裁定由法官一人獨任進行簡式審判程序，判決如左：
    主  文
乙○○連續施用第壹級毒品，處有期徒刑柒月。
    事  實
一、乙○○曾於民國（下同）九十三年間，因違反毒品危害防制條例案件，經本院以
    九十三年毒聲字第一六二五號裁定送觀察勒戒，於九十三年十二月三十一日執行
    完畢出所，並經台灣台中地方法院檢察署檢察官以九十三年毒偵字第五二五四號
    為不起訴處分確定，仍不思悔改，其於前述觀察、勒戒執行完畢期滿釋放後五年
    內，復基於施用第一級毒品海洛因之概括犯意，自九十四年一月十八日起至同年
    二月十二日止（起訴書誤載為九十四年二月十四日），在台中縣太平市○○路○
    段三十二巷十五號住處內，以將海洛因放置於香煙內吸食之方式，施用第一級毒
    品海洛因多次，嗣於九十四年二月十四日晚上十一時十分許，為警在前開住處搜
    索查扣乙○○之兄楊志明放置於前開住處天花板之注射針筒三支，在場人乙○○
    乃同意採尿送驗，經採尿送驗結果，其尿液呈嗎啡陽性反應，因而查獲本案。
二、案經台中縣警察局霧峰分局報請台灣台中地方法院檢察署檢察官偵查起訴。
    理  由
一、訊據被告乙○○於偵審理中坦承上情不諱，且被告於右揭時地為警查獲後，經警
    採集其尿液送請詮昕科技股份有限公司鑑驗結果，嗎啡、可待因、鴉片代謝物類
    確呈陽性反應，有該公司濫用藥物尿液檢測中心檢驗報告一紙附卷可稽，堪認被
    告自白與事實相符，其於觀察勒戒執行完畢後五年之內曾因施用毒品，經送觀察
    勒戒執行完畢而無繼續施用毒品傾向，有臺灣高等法院被告全國前案紀錄表、臺
    灣臺中地方法院檢察署刑案資料查註紀錄表在卷可按，被告犯行洵堪認定。
二、核被告乙○○所為係犯毒品危害防制條例第十條第一項之施用第一級毒品罪。其
    施用第一級毒品而持有第一級毒品之低度行為，應為施用第一級毒品之高度行為
    所吸收，不另論罪。被告多次施用第一級毒品海洛因之犯行，時間緊接，犯罪構
    成要件相同，顯係基於概括犯意反覆為之，為連續犯，應論以一罪，並加重其刑
    。查被告於九十四年二月十四日係經警搜索查獲其前開住處之天花板上有注射針
    筒三支，乃合理懷疑其有施用一級毒品犯行，並經被告同意採尿後查獲本案，被
    告於第一次警訊時供稱：「很久以前有施用海洛因毒品，現在沒有施用了」「最
    後一次是九十三年十二月份」等語，並未坦承於觀察勒戒執行完畢後五年內有施
    用毒品犯行，有被告之第一次警訊筆錄附卷可憑，且被告亦自承其係在警方搜索
    查獲針筒時在場，並經警方採尿送驗之後始自白其有施用毒品犯行，業據被告自
    承在卷，則被告自白犯行，並非在偵查機關尚未發現其犯罪之前，核與自首之要
    件不符，被告辯稱本案係伊自首犯行云云，顯不足採。爰審酌被告素行良好，僅
    有一次施用毒品經觀察勒戒之紀錄，本案係被告同意被告搜索後始查獲，查獲後
    於偵審中均自白犯行，犯後態度尚稱良好，念及其吸毒係戕害自己身心之行為及
    其於犯罪後坦承犯行等一切情狀，量處如主文所示之刑。次查被告之兄楊志明確
    有施用毒品之前科紀錄，且與被告同戶籍，有楊志明之台灣高等法院全國前案紀
    錄表一紙及全戶戶籍資料查詢結果各一紙附卷可憑，被告辯稱扣案之注射針筒係
    楊志明所有，尚非無據，此外亦查無證據證明扣案之針筒為被告所有，本案扣案
    之針筒自無從併予宣告沒收，附此敘明。
據上論斷，應依刑事訴訟法第二百七十三條之一第一項、第二百九十九條第一項前段
，毒品危害防制條例第十條第一項，刑法第十一條前段、第五十六條，判決如主文。
本案經檢察官甲○○到庭執行職務。
中        華      民       國     九十四    年      六    月    十三    日
                                  臺灣臺中地方法院刑事第九庭
                                      法  官  陳  如  玲
右正本證明與原本無異。
如不服本判決，應於判決送達後十日內向本院提出上訴狀，上訴於臺灣高等法院臺中
分院( 須附繕本 )。
                                      書記官
中        華      民       國     九十四    年      六    月    十三    日
附錄本案論罪科刑法條全文
毒品危害防制條例第十條第一項：施用第一級毒品，處六月以上五年以下有期徒刑。
